【裁判字號】    99,金重訴,15
【裁判日期】    990630
【裁判案由】    證券交易法等
【裁判全文】
臺灣臺北地方法院刑事裁定            99年度金重訴字第15號
    公  訴  人  臺灣臺北地方法院檢察署檢察官
    被      告  李敦仁
    選任辯護人  莊斐文律師
                李文建律師
                李宜光律師
    被      告  朱泰陽
    選任辯護人  張權律師
                王永茂律師
上開被告因違反證券交易法等案件，經檢察官提起公訴（九十八
年度偵字第八九八號、第八九九號、第九○○號、九十九年度偵
字第七二○九號、第八六六四號、第八六六五號），本院裁定如
下：
    主  文
李敦仁、朱泰陽均應限制出境、出海。
    理  由
一、按被告經法官訊問後，雖有第一百零一條第一項或第一百零
    一條之一第一項各款所定情形之一而無羈押之必要者，得逕
    命具保、責付或限制住居，刑事訴訟法第一百零一條之二前
    段定有明文。次按限制被告之住居，無非為輔助具保、責付
    之效力，使訴訟之進行及證據之調查得以順利，故有無限制
    出境之必要，當以此為考量，亦有最高法院八十八年臺抗字
    第一六六號裁判要旨可參。
二、本案被告李敦仁、朱泰陽分因涉嫌對歌林股份有限公司（下
    稱歌林公司）為背信行為、掏空歌林公司資產及美化歌林公
    司歷年財務報告等情，分別涉嫌違反證券交易法第一百七十
    一條第一項第一款（財報不實）、第三款（背信）、第二項
    等罪名，經檢察官以九十八年度偵字第八九八號、第八九九
    號、第九○○號、九十九年度偵字第七二○九號、第八六六
    四號、第八六六五號提起公訴，經本院當庭訊問上開被告後
    ，被告李敦仁、朱泰陽均否認犯行，惟參酌本案檢察官具以
    起訴所引用之證據資料，被告朱泰陽涉嫌違反證券交易法第
    一百七十一條第一項第一款、第三款、第二項之罪嫌重大，
    屬最輕本刑五年以上之重罪，被告李敦仁則涉犯證券交易法
    第一百七十一條第一項第三款等罪嫌重大，另慮及共同被告
    劉啟烈、高超群均已於偵查中滯留境外而未到案、被告李敦
    仁持有美國護照等全案案情經過、偵查情節及上開被告之資
    力狀況，亦堪認上開被告均有逃亡之虞，為確保本案訴訟及
    證據調查之順利進行，本院認上開被告實有限制出境之必要
    ，爰依刑事訴訟法第一百零一條之二前段之規定諭知如主文
    所示。至於被告其餘主張，經本院審酌上開被告所舉之各項
    事由，均難以動搖本院前開心證之形成，併此敘明。
據上論斷，應依刑事訴訟法第一百零一條之二前段之規定，裁定
如主文。
中    華    民    國    99    年    6     月    30    日
                        臺灣臺北地方法院刑事第一庭
                            法  官    唐于智
上正本證明與原本無異。
如不服本裁定，應於送達後五日內，向本院提出聲請撤銷或變更
。
                            書記官    陳家欣
中    華    民    國    99    年    6     月    30    日

司法院資訊處製作；財團法人民間司法改革基金會備份。
